---
title: "Wpływ sytuacji emidemiologicznej na środowisko naturalne"
author: "Jakub Kozieł, Konstanty Kraszewski, Bartosz Sawicki"
date: "11/30/2020"
output: pdf_document
---

# Wprowadzenie
Wraz z zespołem postanowiliśmy poddać analizie dane dotyczące jakości powietrza i sprawdzić w jaki sposób rozwijająca się epidemia oddziaływała na jego stan. Dokonywaliśmy analizy zbiorów zaproponowanych dotyczących rozowju COVID-19, a takze danych na temat powietrza ze strony https://aqicn.org/data-platform/covid19.

Poniżej prezentujemy kilka z najciekawszych wyników naszej eksploracji 

## Pobieranie danych

```{bash, cache = TRUE, eval = TRUE}
curl --compressed -o waqi-covid-2020.csv   https://aqicn.org/data-platform/covid19/report/19780-07745f90/2020
curl --compressed -o waqi-covid-2019Q1.csv https://aqicn.org/data-platform/covid19/report/19780-07745f90/2019Q1
curl --compressed -o waqi-covid-2019Q2.csv https://aqicn.org/data-platform/covid19/report/19780-07745f90/2019Q2
curl --compressed -o waqi-covid-2019Q3.csv https://aqicn.org/data-platform/covid19/report/19780-07745f90/2019Q3
curl --compressed -o waqi-covid-2019Q4.csv https://aqicn.org/data-platform/covid19/report/19780-07745f90/2019Q4
```



```{r setup, include=FALSE}
knitr::opts_chunk$set(echo = FALSE, dev='cairo_pdf')
library(XML)
library(methods)
library(ggplot2)
library(dplyr)
library(tidyr)
library(rjson)
library(data.table)
library(readr)
library(maps)
library(RJSONIO)
library(sp)
library(maptools)

```

## Wczytywanie danych

```{r, cache =TRUE,echo = TRUE, results = 'hide', message=FALSE}
source("data_upload.R")
```

# Sytuacja w pierwszym półroczu 2020 w Polsce

```{r, warning=FALSE, echo=TRUE}
raw_data %>% 
  filter(Country == "PL") %>%
  filter(Specie == "co") %>% 
  filter(City != "Tarnów",City!="Szczecin", City != "Kielce")%>% #nie mają wszystkich lat
  mutate(year = as.factor(year(Date)))%>%
  mutate(day = as.Date(format(Date, format = "%d-%m"),format = "%d-%m"))%>%
  filter(day<as.Date("01.07.2020", format = "%d.%m.%Y"))%>%
  ggplot(aes(x = day)) + 
  geom_line(aes(y = median, group = year, color = year)) +
  facet_wrap(~City) + 
  ggtitle("CO concentration in polish cities") +
  scale_color_manual(values = c("steelblue","orange")) +
  theme_bw()
```



### Wnioski

- w Warszawie i Płocku widać spadek emisji CO.
- w innych miastach nie widać spadku(ogrzewanie domów?).

# Przedstawienie danych na mapie

```{r, echo=TRUE}


#wspolrzedne dla polskich miast
miasta <- raw_data_2020 %>% filter(Country == c("PL")) %>% distinct(City) %>% select(City)

nrow <- nrow(miasta)
counter <- 1
miasta$lon[counter] <- 0
miasta$lat[counter] <- 0
while (counter <= nrow){
  CityName <- gsub(' ','%20',miasta$City[counter]) #remove space for URLs
  CountryCode <- "PL"
  url <- paste(
    "http://nominatim.openstreetmap.org/search?city="
    , CityName
    , "&countrycodes="
    , CountryCode
    , "&limit=9&format=json"
    , sep="")
  x <- fromJSON(url)
  if(is.vector(x)){
    miasta$lon[counter] <- x[[1]]$lon
    miasta$lat[counter] <- x[[1]]$lat    
  }
  counter <- counter + 1
}

##przygotowanie danych

no2_2019 <- raw_data_2019 %>% filter(Country == c("PL")) %>% filter(Specie == "no2") %>% group_by(City) %>% summarise(mean2019 = mean(median))
no2_2020 <- raw_data_2020 %>% filter(Country == c("PL")) %>% filter(Specie == "no2") %>% group_by(City) %>% summarise(mean2020 = mean(median))

df <- merge(miasta, no2_2019)
df <- merge(df, no2_2020)

df[2,3] <- 54.2143405

## rysowanie na mapie

# funkcja do rysowania barplotow
mapbars <- function (x, xllc = 0, yllc = 0, barwidth=1, maxheight=10){
  # calculate how long each bar needs to be
  bars <- (x/max(x)) * maxheight
  # get some quick colors
  col <- c("steelblue","orange")
  
  for(i in 1:length(x)){
    # figure out x- and y coordinates for the corners
    leftx   <- xllc + ((i-1) * barwidth)
    rightx  <- leftx + barwidth
    bottomy <- yllc
    topy    <- yllc + bars[i]
    # draw the bar
    polygon(x=c(leftx, rightx, rightx, leftx, leftx),
            y=c(bottomy, bottomy, topy, topy, bottomy),
            col=col[i])
  }
}

data("wrld_simpl")
Poland <- subset(wrld_simpl, NAME=="Poland")

plot(Poland, axes=FALSE)

for(i in 1:nrow(df)){
  if(df[i, 1]=="Katowice") next
  if(df[i, 1]=="Rybnik") next
  
  mapbars(x = c(df[i, 4], df[i, 5]), xllc=as.numeric(df[i, 2]), yllc=as.numeric(df[i, 3]) , barwidth=.17, maxheight=0.8 )
}

legend("bottomleft", inset=.02, title="Mean in year",
       c("2019", "2020"), fill=c("steelblue","orange"), horiz=TRUE, cex=0.8)

```


### Wnioski
Na mapie w poszczególnych miastach zostały osadzone barploty, w których kolorem zgodnie z legendą ozaczone zostało średnie zanieczyszczenie NO2 w danym roku w pierwszym jego kwartale (informacja ta pojawi się na finalnej mapie). Z tej mapy wynika, że średni poziom tego zanieczyszczenia dla pierwszego kwartału roku 2020 jest niższy niż w roku ubiegłym. Możemy zatem wywyniskować, że jakość powietrza pod względem zaniczyszczenia NO2 wzrosła, a sytuacja epidemilogoiczna miała na to pozytywny wpływ. Przed pojawieniem się na plakacie, mapa prawdopodbnie zostanie poddana obróbce graficznej, aby pokazać jaką wielkość reprezentuje dany słupek. Analizie w analgoczine sposób mogą też zostać poddane inne zanieczysczenia.


### Przykłady map wygenerowane dla innych zanieczyszczeń.

```{r}

no2_2019 <- raw_data_2019 %>% filter(Country == c("PL")) %>% filter(Specie == "pm10") %>% group_by(City) %>% summarise(mean2019 = mean(median))
no2_2020 <- raw_data_2020 %>% filter(Country == c("PL")) %>% filter(Specie == "pm10") %>% group_by(City) %>% summarise(mean2020 = mean(median))
plot(Poland, axes=FALSE)

for(i in 1:nrow(df)){
  if(df[i, 1]=="Katowice") next
  if(df[i, 1]=="Rybnik") next
  
  mapbars(x = c(df[i, 4], df[i, 5]), xllc=as.numeric(df[i, 2]), yllc=as.numeric(df[i, 3]) , barwidth=.17, maxheight=0.8 )
}

legend("bottomleft", inset=.02, title="Mean in year",
       c("2019", "2020"), fill=c("steelblue","orange"), horiz=TRUE, cex=0.8)
title(main = "PM10 pollution in Poland")

```


```{r}
no2_2019 <- raw_data_2019 %>% filter(Country == c("PL")) %>% filter(Specie == "co") %>% group_by(City) %>% summarise(mean2019 = mean(median))
no2_2020 <- raw_data_2020 %>% filter(Country == c("PL")) %>% filter(Specie == "co") %>% group_by(City) %>% summarise(mean2020 = mean(median))


data("wrld_simpl")
Poland <- subset(wrld_simpl, NAME=="Poland")

plot(Poland, axes=FALSE)

for(i in 1:nrow(df)){
  if(df[i, 1]=="Katowice") next
  if(df[i, 1]=="Rybnik") next
  
  mapbars(x = c(df[i, 4], df[i, 5]), xllc=as.numeric(df[i, 2]), yllc=as.numeric(df[i, 3]) , barwidth=.17, maxheight=0.8 )
}

legend("bottomleft", inset=.02, title="Mean in year",
       c("2019", "2020"), fill=c("steelblue","orange"), horiz=TRUE, cex=0.8)
title(main = "CO pollution in Poland")

```


### Wnioski
Przyglądając się teraz mapom wygenerowanym dla innych zanieczyszczeń, możemy uzyskać pełniejszy obraz sytuacji, a wysnuwane wnioski będą podobne jak dla omówionego wyżej NO2.


# Jakość powietrza w odniesieniu do średniej w miastach w 2019 roku

```{r, warning=FALSE, echo=TRUE}
raw_data_2020 %>%
  filter(Specie == "aqi")%>%
  inner_join(means_2019, by = "City")%>%
  inner_join(iso_codes, by = c("Country"="Alpha-2 code"))%>%
  inner_join(covid_df, by = c("Date"="Date","Alpha-3 code"="iso_code")) %>%
  ggplot(aes(y = median/mean_2019, x = stringency_index)) + 
  geom_density2d(color = "steelblue")+
  ggtitle("Air Quality Index in comparison to 2019 mean by stringency index")+
  theme_bw()

```


### Wnioski

- większość miast odnotowała poprawę jakości powietrza.
- nie widać dużego związku jakości powietrza z wprowadzanymi ograniczeniami

# Porównanie liczby nowych zakażeń ze wskaźnikiem PM10

```{r, warning=FALSE, echo=TRUE}
aqcin <- read_csv("waqi-covid-2020.csv", skip = 4)
aqcin %>%
  filter(Country=="PL", Specie=="pm10") %>%
  group_by(Date) %>%
  summarise(pm10 = mean(median))  -> data
data$Date = as.Date(data$Date)
data %>%
  inner_join(filter(covid_df, location=="Poland"),
             by = c("Date" = "Date")) %>%
  select(Date, pm10, new_cases) -> data
ggplot(data, aes(x = Date)) +
  geom_line(aes(y = new_cases), color = "steelblue") +
  geom_line(aes(y = pm10 * 30), color = "orange") +
  scale_y_continuous(name = "nowe przypadki (niebieski)",
                     sec.axis = sec_axis( trans=~./30,
                                          name="PM10 (pomarańczowy)"),
                     limits = c(0, 1000),
                     expand = expansion(mult = c(0, 0))
  ) +
  xlim(as.Date(c("2020-08-04", "2020-08-25"))) +
  labs(title = "Porównanie liczby nowych zakażeń ze wskaźnikiem PM10",
       x = "data") +
  theme_bw()
```



### Wnioski

- dwie łamane przyjmują bardzo podobne kształty
- wskaźnik PM10 wydaje się "wyprzedzać" liczbę nowych zakażeń mniej więcej o jeden dzień
- byćmoże wartości te są ze sobą powiązane