---
title: "Druga praca domowa"
author: "Marciniak Piotr"
date: "16.10.2020"
output: pdf_document
---

```{r setup, include=FALSE}
knitr::opts_chunk$set(echo = TRUE)
pdf.options(encoding='ISOLatin2.enc')
```

# Wykres źródłowy
Jest to wykres ze strony [link](https://fakty.tvn24.pl/fakty-po-poludniu,96/koronawirus-w-polsce-stanislaw-karczewski-poleca-jablka,1034098.html), chociaż pojawia się także pod innymi artykułami na tej domenie. Jako, że wykres aktualizuje się codziennie, postanowiłem wybrać go z dnia 16.10.2020r, ponieważ tego dnia robiłem tą pracę domową.  
![]("wykres_zrodlowy")  

# Moja propozycja  

```{r echo=FALSE, message=FALSE, warning=FALSE, verbose=FALSE}
source("kodzik.R")
library(ggplot2)
library(gridExtra)
library(scales)

GraphConfirmed <- ggplot(Poland, aes(x = date, y = daily_confirmed)) +
  geom_line(color = "Orange", size = 1) +
  ggtitle("COVID19 w okresie od 1 września do 16 października") +
  xlab("") +
  ylab("Dzienny\nprzyrost\nprzypadków\nzakażenia") +
  scale_y_continuous(position = "right") +
  scale_x_date(labels = date_format("%d.%m"), breaks = breaks_width("week")) +
  theme_minimal() +
  theme(axis.title.y.right = element_text(hjust = 0, vjust = 0.5,
                                    angle = 0,
                                    margin = margin(0, 0, 0, 6)),
        plot.title = element_text(hjust = 0.55))

GraphDeaths <- ggplot(Poland, aes(x = date, y = daily_deaths)) +
  geom_line(color = "Orange", size = 1) +
  theme_minimal() +
  xlab("") +
  ylab("Dzienny\nprzyrost\nprzypadków\nśmiertlelnych") +
  scale_x_date(labels = date_format("%d.%m"), breaks = breaks_width("week")) +
  scale_y_continuous(position = "right") +
  theme(axis.title.y.right = element_text(hjust = 0, vjust = 0.5,
                                    angle = 0,
                                    margin = margin(0, 0, 0, 6)))

grid.arrange(GraphConfirmed, GraphDeaths, ncol = 1)
```

# Uzasadnienie

Uważam, że ta wizualizacja jest lepsza, ponieważ moim zdaniem

* wykres liniowy jest lepszy do przedstawienia danych, które są ciągłe w czasie niż wykres słupkowy,
* rozbicie danych na dwa wykresy zapewniło nam czytelność, jeśli chodzi o liczbę nowych przypadków śmiertelnych COVID-19, możemy w końcu zobaczyć jakąś tendencję, na orginalnym wykresie dopiero po spojrzeniu na legendę zorientowałem się, o istnieniu drugiego słupka opisujacego tą wielkość,
* dzięki rozbiciu mogłem zastosować jednolitą kolorystykę, co nie odciąga uwagi odbiorcy, a skupia go na danych,
* tytuł orginialnego wykresu wspomina tylko o liczbie nowych zakażeń, a nie wspomina nic o liczbie przypadków śmiertelnych, mój tytuł jest bardziej ogólny,
* interwał na osi x w orginalnym wykresie wynosi dwa dni, ilość tych dat moim zdaniem może być przytłaczająca dla odbiorcy, dlatego zastosowałem interwał tygodniowy.