---
title: "Narzędzia do wizualizacji danych"
author: "Alicja Gosiewska"
date: "05-10-2020"
output: 
  ioslides_presentation:
    theme: "simplex"
---

<link href="https://fonts.googleapis.com/css?family=Montserrat&display=swap" rel="stylesheet">

<style>
slides > slide {
  font-family: 'Montserrat', sans-serif;
}

.center {
  display: block;
  margin-left: auto;
  margin-right: auto;

}


</style>


```{r setup, include=FALSE}
library(knitr)
library(rgl)
library(ggplot2)
library(plotly)
library(dplyr)
library(patchwork)
library(ggthemes)
opts_chunk$set(echo = FALSE, message = FALSE, warning = FALSE)
knit_hooks$set(webgl = hook_webgl)
data("midwest", package = "ggplot2")
options(scipen=999)  # turn-off scientific notation like 1e+48
theme_set(theme_bw())  # pre-set the bw theme.
```


## O mnie

Alicja Gosiewska


- Doktorantka (MiNI PW), [MI2 DataLab](https://mi2-warsaw.github.io/),
- Machine Learning Engineer w Tuatara,
- [Warszawskie Spotkania Entuzjastów R (SER)](https://www.meetup.com/Spotkania-Entuzjastow-R-Warsaw-R-Users-Group-Meetup/),
- R-Ladies Warsaw,
- PoweR: warsztaty Python + R.

Kontakt: a.gosiewska@mini.pw.edu.pl




## Sprawy organizacyjne

Repozytorium przedmiotu:
[https://github.com/mini-pw/2021Z-DataVisualizationTechniques](https://github.com/mini-pw/2021Z-DataVisualizationTechniques)

Wykłady:
- "Teoria" i finalne prezentacje projektów,

Laboratoria:
- Praktyka: poznawanie narzędzi, tworzenie poprawnych wizualizacji,

Projekty:
- Konsultacje, prezentacje, zadania i dyskusje.


## Sprawy organizacyjne

**Projekt 1 (16.11.2020)**

- Plakat/ściągawka(cheatsheet)/graf wspomagający wizualizowanie

**Projekt 2 (14.12.2020)**

- Wizualizacja danych dotyczących COVID

**Projekt 3 (18.01.2020)**

- Interaktywna wizualizacja


## Narzędzia

- Programistyczne (R, Python JavaScript),
- Programy graficzne (Inkscape),
- Programy dedykowane do wizualizacji danych (Tableau).


## Języki Wizualizacji Danych

```{r,message=FALSE}
library(ggplot2)
library(plotly)
ggplot(cbind(expand.grid(x = c("Imperatywne\n", "Deklaratywne\n"),
                         y = c("Proste do użycia", "Wszechstronne")), 
             software = c("Seaborn", "Bokeh\nR (ggplot2)\nLeaflet\nVega-Lite",  "Matplotlib\nR (base, grid)", "BQPlot\nD3\nPlotly\nVega")),
       aes(x = x, y = y, label = software)) +
  geom_tile(fill = NA, color = "black") +
  geom_text()  +
  theme_void() +
  theme(axis.text = element_text(color = "black"))
```

# Narzędzia

## Podział narzędzi

**Deklaratywne:**

- zadanie: warunki jakie musi spełniać wizualizacja,

- jak wizualizacja jest wykonywana jest rozstrzygane wewnętrznie i niezależnie od użytkownika,

- oddzielenie specyfikacji od wykonania.


**Imperatywne:**

- zadanie: krok po kroku jak stworzyć wizualizację,

- użytkownik w pełni kontroluje każdy detal wizualizacji,

- jeśli warunki jakie musi spełniać wizualizacja zmienią się nawet odrobinę, instrukcja tworzenia może się zmienić znacząco.



## Altair (Python)

Pythonowe API dla Vega Lite.

Brian Granger, uzasadniając stworzenie Altaira: </br>
*I love Python, but do my visualisations using R/ggplot2.*

Przykłady: </br>
[https://altair viz.github.io/gallery/simple_bar_chart.html](https://altair viz.github.io/gallery/simple_bar_chart.html)
[https://altair viz.github.io/gallery/scatter_tooltips.html](https://altair viz.github.io/gallery/scatter_tooltips.html)
[https://altair viz.github.io/gallery/line_with_ci.html](https://altair viz.github.io/gallery/line_with_ci.html)

Małe wsparcie dla typowo statycznych wizualizacji

Pakiet R:
[https://github.com/vegawidget/altair](https://github.com/vegawidget/altair) (używa reticulate)




## bokeh

Python jako API do BokehJS

Praca głownie w Pythonie, JSowy silnik mało dostępny i źle udokumentowany,

Całe dashboardy: [https://demo.bokeh.org/movies](https://demo.bokeh.org/movies)

Pakiet w R:
https://github.com/bokeh/rbokeh
ostatni commit : 26.04.2017


## matplotlib (Python)

[https://matplotlib.org/](https://matplotlib.org/)

Trudne zarządzanie czasem na osiach.

Niesatysfakcjonujące mapowanie do kształtów.

Rozszerzenia:
[https://mpld3.github.io/](https://mpld3.github.io/)


## seaborn (Python)

Oparte na matplotlib

Świetne szablony wizualizacji!
[https://seaborn.pydata.org/](https://seaborn.pydata.org/)

## plot.ly

Interaktywne wizualizacjie w Javascript z interfejsem w Python i R.
[https://plotly.com/python/line and scatter/](https://plotly.com/python/line and scatter/)

plotly.js: [https://github.com/plotly/plotly.js](https://github.com/plotly/plotly.js)

plotly.py: [https://github.com/plotly/plotly.py](https://github.com/plotly/plotly.py)

plotly.R: [https://github.com/ropensci/plotly](https://github.com/ropensci/plotly)


## Vega

Deklaratywny język do tworzenia interaktywnych wizualizacji.

JSONowa specyfikacja wizualizacji.

Lyra (nie zniechęcać się) [http://vega.github.io/lyra/](http://vega.github.io/lyra/)

Lyra 1.0 jest online i działa satysfakcjonująco:
[http://idl.cs.washington.edu/projects/lyra/](http://idl.cs.washington.edu/projects/lyra/)



## Vega Lite

Wygodniejsza i prostsza wersja Vegi.

Pakiety w R:

- [https://github.com/hrbrmstr/vegalite](https://github.com/hrbrmstr/vegalite)

- [https://github.com/vegawidget/vegawidget](https://github.com/vegawidget/vegawidget)



## Leaflet

- [Leaflet.js](https://leafletjs.com/) : interaktywne mapy

- W R: [https://rstudio.github.io/leaflet/](https://rstudio.github.io/leaflet/)

- W Pythonie: [https://github.com/python/visualization/folium](https://github.com/python/visualization/folium)



## Inkscape

Darmowy i otwarty edytor grafiki.

- [Oficjalny tutorial](https://inkscape.org/doc/basic/tutorial-basic.pl.html)

- [Inkscape w praktyce](https://pl.wikibooks.org/wiki/Inkscape_w_praktyce)


