---
title: "Praca domowa 3"
author: "Paulina Jaszczuk | Paweł Fijałkowski"
date: "1.11.2020"
output: pdf_document
---

```{r setup, include=FALSE}
knitr::opts_chunk$set(echo = FALSE)
```

```{r loading_packages, include = FALSE}
library(ggplot2)
library(scales)
library(dplyr)
library(latticeExtra)
```

```{r source, include=FALSE}
source("Jaszczuk_Paulina_Fijalkowski_Pawel_pd3.R")
```

# Wprowadzenie
  W ramach pracy doowej postanowiliśmy przeprowadzić dwa eksperymenty sprawdzające czy określone problemy w odczytywaniu danych wciąż występują oraz czy można jakoś im zapobiec. Skupiliśmy się na błędach w odczytywaniu danych z wykresu kołowego oraz z wykresu 3D. Przygotowaliśmy wizualizacje tych samych danych (fikcyjnych) w postaci wykresu kołowego i słupkowego, a także w postaci wykresu słupkowego 3D oraz wykresu słupkowego segmentowego. Utworzyliśmy ankietę, w której zadaliśmy ankietowanym pytania dotyczące trudności odczytywania danych oraz sprawdzające ich poprawność i dokładność. W ankiecie wzięło udział 21 osób. 
  
  [Link do ankiety](https://forms.gle/Xe2Pr5WXeP2PaZMg9)

# Wykresy 

```{r pie_plot}
pie_plot(data1)
```

```{r bar_plot}
bar_plot(data1)
```

```{r plot_3d}
plot_3d(data2)
```

```{r segment_plot}
segment_plot(data2)
```

# Wyniki

## Wykres kołowy vs. wykres słupkowy
Odczytując dane z wykresu kołowego, aż 47,6% ankietowanych źle poradziło sobie ze wskazaniem najczęstszej odpowiedzi, a 28,6% niepoprawnie porównała dwie dane. 76,2% uznało, że porównanie wartości na wykresie jest trudne, 9,5%, że bardzo trudne. Zaledwie 9,6% wskazało, że porównanie to jest łatwe (w tym 4,8% - bardzo łatwe). 66,7% źle oszacowało wartość danej z wykresu, w tym 4,8% pomyliło się w oszacowaniu o 7-10%. Jednocześnie 52,4% oceniło iż oszacowanie takie jest trudne, 23,8% - bardzo trudne. Jedynie 9,6% uznało, że jest ono łatwe (w tym 4,8% - bardzo łatwe). Wszyscy ankietowani stwierdzili, że wykres słupkowy lepiej wizualizuje dane (łatwość porównania, odczytywania i szaczowania danych z wykresu).

## Wykres słupkowy 3d vs. wykres słupkowy segmentowy
61,9% ankietowanych oceniło odczytanie danych z wykresu słupkowego 3d jako bardzo trudne, 33,3% jako trudne. Pozostałe 4,8% wskazało, że jest ono neutralne. Wszyscy ankietowani zgodnie przyznali, że wykres segmentowy lepiej wizualizuje dane, jako argumenty podając: \newline
- przejrzystość, czytelność, \newline
- możliwość odczytania dokładnych danych, \newline
- rozdzielenie wartości, \newline
- łatwość w przyswajaniu i szybsza analiza.

# Podsumowanie
Wyniki ankiety jednoznacznie pokazały, że "dobre praktyki" w wizualizacji danych wciąż powinny być stosowane, gdyż znacząco ułatwiają odczytywanie inforamcji. Zarówno wykres kołowy jak i wykres słupkowy 3d poległy w starciu z ich odpowiednikami (kolejno: wykresem słupkowym i słupkowym segmentowym). 