---
title: "Zadanie 2"
author: "Tomek Nocoń"
output: pdf_document

---

```{r setup, include=FALSE}
knitr::opts_chunk$set(echo = TRUE)
```

# LINK DO WYKRESU
*https://ctmirror.org/category/ct-viewpoints/there-are-tools-to-address-the-racial-ethnic-health-disparities-exposed-by-the-coronavirus/*

# WYKRES POPRAWIONY 

```{r}

library("ggplot2")

dataFrame <- data.frame(
  "Ethnic" = c("Hispanic", "American indain", "Asian", "Black", "White"),
  "number" = c(1195, 408, 324, 1299, 531))

ggplot(data = dataFrame, aes(x = reorder(Ethnic, -number), y = number)) +
  geom_col(fill = "deepskyblue4") +
  labs(title = "Race of COVID-19 cases by race/ethnic in Connecticut",
       x = "ethnic", y = "Rate per 100,000 population")
```

# RZECZY, KTÓRE ZOSTAŁY POPRAWIONE
- USUNIĘCIE NIEPOTRZBYCH KOLORÓW ZE SŁUPKÓW
- POGRUPOWANIE SŁUPKOW MALEJĄCO. DZIĘKI TEMU WYKRES ŁATWIEJ SIĘ CZYTA
- USUNICE Z BACKGROUNDU STANU CONNECTICUT I DODANIE GO DO NAZWY TYTUŁU. NIE KAŻDY PO KSZTAŁCIE STANU MOŻE SIĘ DOMYSLIĆ O JAKI REGION CHODZI, A ZAPEWNE NAWET CZĘŚĆ AMERYKANÓW MOŻE TEGO NIE WIEDZIEĆ.
