---
title: "Techniki wizualizacji danych - praca domowa 2"
author: "Adrian Kamiński"
geometry: "left=3cm,right=3cm,top=2cm,bottom=2cm"
output:
  pdf_document:
    includes:
      in_header: header.tex # page style fancy, stworzenie 'klikalnego spisu tresci' na dole kazdej strony
    keep_tex: true
urlcolor: blue
---


```{r setup, include=FALSE}
knitr::opts_chunk$set(echo = TRUE)
```

## Wykres orginalny
Wykres ten pochodzi ze strony [forsal.pl](https://forsal.pl/nieruchomosci/mieszkania/artykuly/7847560,ceny-mieszkan-drugi-kwartal-2020-dane-eurostatu-polska-unia-europejska.html) z artykułu: **Polska w unijnej czołówce pod względem wzrostu cen mieszkań [DANE EUROSTATU]**.



![Źródło: [forsal.pl](https://forsal.pl/nieruchomosci/mieszkania/artykuly/7847560,ceny-mieszkan-drugi-kwartal-2020-dane-eurostatu-polska-unia-europejska.html)](original.jpg){width=650px}\label{ref1}  <!-- stworzenie odnosnika -->

\newpage

## Wykres poprawiony


```{r echo=FALSE, message=FALSE, warning=FALSE}
# Wczytanie bibliotek
library(ggplot2) 
library(zoo) # funkcja as.yearqtr()
library(ggthemes)
# Stworzenie ramek danych
df <- data.frame(dates = rep(seq(as.yearqtr("2017 Q3"), by = 0.25, length.out = 12), 3),
                 values = c(3.7, 3.9, 6, 6.2, 6.5, 7.6, 8.1, 8.2, 9, 9.4, 11.3, 10.9,
                            3.5, 3, 5.4, 5.4, 4.7, 6.4, 6.7, 6.7, 6.8, 6.6, 6.5, 5.3,
                            3.8, 4.6, 6.4, 6.8, 8, 8.7, 9.3, 9.4, 10.9, 12, 15.1, 15.4), 
                 type = rep(c("HPI zmiana r/r", "rynek pierwotny zmiana r/r", "rynek wtórny zmiana r/r"), each = 12))
df2 <- data.frame(dates = rep(seq(as.yearqtr("2017 Q3"), by = 0.25, length.out = 12), 3),
                 values = c(1, 1.3, 1.5, 2.3, 1.3, 2.4, 1.9, 2.3, 2.1, 2.8, 3.6, 2, 
                            1, 1.4, 1.4, 1.5, 0.3, 3, 1.6, 1.6, 0.4, 2.8, 1.6, 0.4,
                            1, 1.1, 1.6, 2.9, 2.1, 1.8, 2.2, 3, 3.5, 2.8, 5.1, 3.2), 
                 type = rep(c("HPI zmiana kw/kw", "rynek pierwotny zmiana kw/kw", "rynek wtórny zmiana kw/kw"), each = 12))
```

```{r echo=F, message=FALSE, warning=FALSE, fig.height=4}
ggplot(df, aes(x = dates, y = values)) + 
  geom_hline(yintercept=seq(2.5, max(df$values), by=2.5), color="grey", size=0.5) +
  geom_bar(data = df[13:36,], aes(fill = type),
           stat="identity", position = "dodge", color = "white") + 
  scale_fill_manual(values = c("blueviolet", "cyan4", "darkgreen")) +
  geom_line(data = df[1:12,], aes(fill = type),
            color = "blueviolet", size = 1.5, alpha = 0.6) + 
  geom_point(data = df[1:12,], color = "blueviolet", size = 2) +
  geom_hline(yintercept = 0) + 
  scale_x_continuous(breaks = unique(df$dates),
                     labels = format(as.yearqtr(unique(df$dates)),
                                     format="%Y\nQ%q") ) + 
  theme_tufte() + 
  theme(legend.position="top", legend.justification='left',
        legend.title=element_blank(),
        axis.title.x=element_blank(),
        axis.title.y=element_blank(),
        axis.text.y = element_text(size = 10, face = "bold"),
        axis.text.x = element_text(size = 10, face = "bold.italic"),
        legend.text = element_text(size = 10, face = "bold"))

```
\label{ref2}  <!-- stworzenie odnosnika -->
```{r echo=F, message=FALSE, warning=FALSE, fig.height=4}
ggplot(df2, aes(x = dates, y = values)) + 
  geom_hline(yintercept=seq(1, max(df2$values), by=1), color="grey", size=0.5) +
  geom_bar(data = df2[13:36,], aes(fill = type),
           stat="identity", position = "dodge", color = "white") + 
  scale_fill_manual(values = c("cornflowerblue", "burlywood", "brown")) +
  geom_line(data = df2[1:12,], aes(fill = type),
            color = "cornflowerblue", size = 1.5, alpha = 0.6) + 
  geom_point(data = df2[1:12,], color = "cornflowerblue", size = 2) +
  geom_hline(yintercept = 0) + 
  scale_x_continuous(breaks = unique(df$dates), 
                     labels = format(as.yearqtr(unique(df$dates)), 
                                     format="%Y\nQ%q") ) + 
  theme_tufte() + 
  theme(legend.position="top", legend.justification='left',
        legend.title=element_blank(),
        axis.title.x=element_blank(),
        axis.title.y=element_blank(),
        axis.text.y = element_text(size = 10, face = "bold"),
        axis.text.x = element_text(size = 10, face = "bold.italic"),
        legend.text = element_text(size = 10, face = "bold"))
```

\newpage

## Różnice 
\label{ref3} <!-- stworzenie odnosnika -->

* zmiana kolorystyki szczególnie w pierwszym wykresie zdecydowanie poprawia czytelność,
* zmienienie linii na przezroczystą, aby nie zasłaniała jakie wyniki są osiągane w słupkach,
* zmiana numeracji na osi Y przez co nie marnujemy miesca na którym nic nie jest pokazywane,
* zmiana przedstawienia osi X; ustalenie jednolitego poziomu, 
* pogrubiona czcionka w legendzie - zwiększenie czytelności.

## Kod wykorzystany do utworzenia tej wizualizacji

```{r eval=FALSE, echo = TRUE}
ggplot(df, aes(x = dates, y = values)) + 
  geom_hline(yintercept=seq(2.5, max(df$values), by=2.5), color="grey", size=0.5) +
  geom_bar(data = df[13:36,], aes(fill = type),
           stat="identity", position = "dodge", color = "white") + 
  scale_fill_manual(values = c("blueviolet", "cyan4", "darkgreen")) +
  geom_line(data = df[1:12,], aes(fill = type),
            color = "blueviolet", size = 1.5, alpha = 0.6) + 
  geom_point(data = df[1:12,], color = "blueviolet", size = 2) +
  geom_hline(yintercept = 0) + 
  scale_x_continuous(breaks = unique(df$dates),
                     labels = format(as.yearqtr(unique(df$dates)),
                                     format="%Y\nQ%q") ) + 
  theme_tufte() + 
  theme(legend.position="top", legend.justification='left',
        legend.title=element_blank(),
        axis.title.x=element_blank(),
        axis.title.y=element_blank(),
        axis.text.y = element_text(size = 10, face = "bold"),
        axis.text.x = element_text(size = 10, face = "bold.italic"),
        legend.text = element_text(size = 10, face = "bold"))

ggplot(df2, aes(x = dates, y = values)) + 
  geom_hline(yintercept=seq(1, max(df2$values), by=1), color="grey", size=0.5) +
  geom_bar(data = df2[13:36,], aes(fill = type),
           stat="identity", position = "dodge", color = "white") + 
  scale_fill_manual(values = c("cornflowerblue", "burlywood", "brown")) +
  geom_line(data = df2[1:12,], aes(fill = type),
            color = "cornflowerblue", size = 1.5, alpha = 0.6) + 
  geom_point(data = df2[1:12,], color = "cornflowerblue", size = 2) +
  geom_hline(yintercept = 0) + 
  scale_x_continuous(breaks = unique(df$dates), 
                     labels = format(as.yearqtr(unique(df$dates)), 
                                     format="%Y\nQ%q") ) + 
  theme_tufte() + 
  theme(legend.position="top", legend.justification='left',
        legend.title=element_blank(),
        axis.title.x=element_blank(),
        axis.title.y=element_blank(),
        axis.text.y = element_text(size = 10, face = "bold"),
        axis.text.x = element_text(size = 10, face = "bold.italic"),
        legend.text = element_text(size = 10, face = "bold"))
```

