---
title: "Raport Projekt nr 2"
author: "Urszula Białończyk, Kacper Kurowski, Yevhenii Vinichenko"
date: "30 11 2020"
output: pdf_document
---

```{r setup, include=FALSE}
knitr::opts_chunk$set(echo = TRUE, warning = FALSE)
```


```{r , include=FALSE}

library(dplyr)
library(ggridges)
library(ggplot2)
library(forcats)
library(tidyr)
library(ggrepel)
data_for_death_plots <- read.csv("data_for_death_plots.csv")
tmp <- read.csv( "hospDeaths.csv")
tmp2 <- read.csv( "casesHosp.csv")
library(tidyr)
dane_full <- read.csv("/Users/urszulabialonczyk/Documents/Techniki Wizualizacji Danych/dane_eurostat_pogrupowane.csv")
```
## Wprowadzenie

W ramach projektu nr 2 z TWD (Technik Wizualizacji Danych) pracowaliśmy nad wizualizacją danych związanych z pandemią wirusa SARS-CoV-2. Jako temat przewodni wybraliśmy "Śmierci i Hospitalizacje w krajach EU w związku z pandemią wirusa SARS-CoV-2". Temat ten wybraliśmy gdyż mieliśmy pewne wstępne przekonania o tym jak wyglądają zależności między nimi i chcieliśmy sprawdzić, czy mają one pokrycie w dostępnych danych.

## Porównanie liczby hospitalizacji i śmierci 

Pierwsze wykresy dotyczą porównania liczby hospitalizacji i śmierci między krajami EU.

### Porównanie liczby osób hospitalizowanych i śmierci danego dnia 

Poniższy wykres przedstawia porównanie liczby osób hospitalizowanych i śmierci w danym tygodniu w krajach EU. Czerownym kolorem zaznaczone hospitalizacje, niebieskim śmierci.

```{r}
ggplot() +
  geom_line(data = tmp, aes(x = date, y = hosp), group = 1, colour = 'red') + 
  geom_line(data = tmp, aes(x = date, y = deaths*10), group = 1, colour = 'blue') +
  theme(axis.text.x = element_blank()) +
  scale_y_continuous(
    "hospitalizations", 
    sec.axis = sec_axis(~./10, name = "deaths")) + 
  labs(title = "Hospitalizations and deaths") +
  scale_color_manual(values = c("red", "blue"))
```

Podczas pierwszej fali widać jest, że prawie od razu po hospitalizacji dużej ilości osób zwiększyła się liczba śmierci, co mogło być spowodowane nieprzygotowaniem do wybuchu pandemii, zaś w czasie drugiej fali jest więcej hospitalizowanych i mniej śmierci, co świadczy o pewnym poziomie gotowości

### Porównanie łącznej liczby osób ze stwierdzonym zakażeniem, hospitalizowanych, śmierci 
Poniższy wykres przedstawia porównanie łącznej liczby osób ze stwierdzonym zakażeniem, hospitalizowanych i śmierci między krajami EU.

```{r}
ggplot(data=tmp2, aes(x = hosp, y = cases, label = location)) + 
  geom_point(aes(size = deaths), color = case_when(tmp2$cases > 10**6 ~ "#d95f02", 
                                                   tmp2$cases < 2*10**5 ~ "#64f448",
                                                   TRUE ~ "#7570b3")) +
  geom_label_repel(data = subset(tmp2, deaths > 10000),
                   aes(label = location),
                   box.padding   = 0.35, 
                   point.padding = 0.5,
                   segment.color = 'grey50') +
  labs(title = "How do cases and hospitalizations\ninfluence deaths")
```

Wykres sugeruje, że w krajach o dużej ilości przypadków i stosunkowo niewielkiej ilości hospitalizowanych jest dużo zgonów, w odróżnieniu od tych, gdzie hospitalizacji jest dużo nawet przy małej ilości zakażeń.

## Porównanie śmierci z tego roku vs poprzednie lata

## Porównanie liczby śmierci między krajami EU



### Dane na milion

Wykres pokazuje porównanie wygładzenia (średni kroczącej) śmierci na milion pomiędzy krajami Europy. Należy zaznaczyć, że wysokość wykresu odpowiada nie liczbie śmierci a rzędowi wielkości tej liczby.

```{r}
ggplot( data_for_death_plots,
        aes(x= date,
            y = fct_reorder( location, total_deaths_per_million),
            height = log( new_deaths_smoothed_per_million + 1)/log(10),
            group = location,
            fill = location)
        ) +
geom_ridgeline( ) + 
xlab("") +
ylab("") +
theme(axis.text.x = element_blank(),
      axis.ticks.x = element_blank()
      ) +
ggtitle("Porównanie log_10(śr. krocz. śmierci/mil. + 1) między krajami EU") +
theme(plot.title = element_text(hjust = 0.2))

```

Przy jego pomocy można zauważyć, które kraje EU były najmocniej dotknięte epidemią. Należy zaznaczyć, że dane nie są kompletne, przez co w przypadku Hiszpanii nie widać skali jak mocno została ona dotknięta epidemią.

### Dane nieuśrednione względem populacji

Wykres pokazuje porównanie wygładzenia (średni kroczącej) śmierci pomiędzy krajami Europy. Należy zaznaczyć, że wysokość wykresu odpowiada nie liczbie śmierci a rzędowi wielkości tej liczby.

```{r}
ggplot( data_for_death_plots, aes( x= date,
                                  y = fct_reorder( location, total_deaths),
                                  height = log( new_deaths_smoothed +1 )/log(10),
                                  group = location,
                                  fill = location)
) +
geom_ridgeline( ) + 
xlab("") +
ylab("") +
theme(axis.text.x = element_blank(),
      axis.ticks.x = element_blank()
) +
ggtitle("Porównanie log_10(śr. krocz. śmierci + 1) między krajami EU")+
theme(plot.title = element_text(hjust = 0.2))

```

Niestety wykres ten jest znacznie mniej przejrzysty względem poprzedniego.

## Ogólna liczba zgonów w wybranych europejskich krajach

W celu porównania całkowitej liczby zgonów, użyliśmy danych dostępnych na stronie Eurostat. Zbiór zawierał tygodniową liczbę zgonów w poszczególnych krajach. Wybraliśmy tygodnie 40-44 (październik). Porównaliśmy zgony w roku 2020 z średnią śmierci w tym samym okresie w poprzednich pięciu latach. Wykres przedstawia się następująco:
```{r}
wide = gather(dane_full, "when", "number", "mean_deaths_2015-2019", "deaths_2020", -country)
wide$when <- as.factor(wide$when)

ggplot(wide, aes(x=country, y=number, fill=when)) +
  geom_bar(stat = "identity", position = position_dodge()) +
  scale_fill_manual(values=c("darkblue", "lightblue")) +theme_bw() + 
  ggtitle("Deaths in weeks 40-44 in the selected European countries") +
  theme(plot.title = element_text(hjust = 0.5))
```
Wykres wydał nam się podejrzany, zgonów było podejrzanie mało. Po porównaniu danych z Eurostatu z tygodni 40-44 2020 i 2019 dla Polski z analogicznymi danymi z GUSu, okazało się, że dane Eurostatu nie są prawidłowe. Analogiczna sytuacja jest dla innych krajów.