---
title: "Praca domowa 3 i 4"
author: "Krzysztof Wolny"
date: "01 11 2020"
output: pdf_document
---

```{r setup, include=FALSE}
knitr::opts_chunk$set(echo = TRUE)
library(ggplot2)
library(dplyr)
library(patchwork)
```

# Wstęp
W moim eksperymencie chciałem sprawdzić kiedy łatwiej jest czytać informacje z wykresu kołowego niż z wykresu slupkowego. W tym celu zrobiłem ankietę przedstawiającą trzy sytuacje, do których został zrobiony wykres słupkowy i kołowy. Oba wykresy przekazywały te same informacje.  Ankietowany miał wskazać, który wykres w danej sytuacji lepiej prezentuje przedstawiane dane i wyjasnić swój wybór. \newline
Wszystkie wykresy były procentowe i ich suma równała się 100%. Pojedyńcze dane były w obu wykresach tego samego koloru, aby nie decydowały o przejrzystości wykresu. 

Wybrałem sytuacje w których dane: 

1.   były podobnej wielkości
2.   miały dużą róznice wielkości
3.   miały dwie wartości


\newpage



# Dane są podobnej wielkości
## Opis sytuacji
Wyobraźmy sobie cukiernie. Cukiernia ma w ofercie 5 różnych rodzajów ciast: 

-   makowiec
-   sernik
-   sękacz
-   tiramisu
-   brownie

Stworzyliśmy wykresy. które pokazują procentową sprzedaż tych ciast.

## Wykres słupkowy i kołowy
```{r, echo = FALSE}
# Wykres slupkowy i kolowy przy w miare rownych danych. 
# Dane to 15, 18, 22, 25, 30

data1 = data.frame(nazwa = c("makowiec","sernik", "sękacz", "tiramisu", "brownie"), 
                   ilosc = c(15, 17, 20, 22, 26))
data1$nazwa <- factor(data1$nazwa, levels = data1$nazwa)

## Slupkowy
p11 <- ggplot(data1, aes(x = nazwa, y = ilosc, fill=nazwa)) + 
  geom_bar(stat = "identity") +  
  geom_text(aes(label=paste(ilosc, "%", sep = "")), vjust=-0.5, size = 3) + 
  scale_fill_manual(values = c('#8dd3c7','#ffffb3','#bebada','#fb8072','#994d00')) + 
  xlab("") + 
  ylab("Ilość w %") +   
  theme_light() + 
  theme(panel.grid.major.x = element_blank(),
        panel.border = element_blank(),  
        axis.line = element_line(colour = "grey"), 
        panel.grid.major.y = element_line(colour = "grey"), 
        panel.grid.minor.y = element_line(colour = "grey"), 
        legend.position = "none") + 
  scale_y_continuous(limits = c(0, 30), 
                   breaks = seq(0, 35, 10), 
                   labels = paste(seq(0, 35, 10), "%", sep = "")) 
  

## Kolowy
dataPie1 <- data1%>%
  arrange(desc(nazwa)) %>%
  mutate(lab.ypos = cumsum(ilosc) - 0.5*ilosc)

p12 <- ggplot(dataPie1, aes(x = "nazwa", y = ilosc, fill=nazwa)) + 
  geom_bar(stat = "identity", width=1, color="white") + 
  coord_polar("y", start=0) + 
  theme_light() + 
  theme(panel.grid.major.x = element_blank()) + 
  scale_fill_manual(values = c('#8dd3c7','#ffffb3','#bebada','#fb8072','#994d00')) + 
  theme_void() + 
  geom_text(aes(y = lab.ypos, label = paste(ilosc, "%", sep = ""))) + 
  labs( fill = "Ilość w %: ") 

p11 + p12 + 
  labs(title = "Procentowa sprzedaż ciast") + 
  theme(plot.title = element_text(size = 18, hjust = 2))
```

## Wyniki

```{r, echo=FALSE}
# 1. Dane są podobnej wielkości
dataRap1 <- data.frame(nazwa = c("wykres słupkowy","wykres kołowy"),
                       ilosc = c(93.3, 6.7))
dataPieRap1 <- dataRap1%>%
  arrange(desc(nazwa)) %>%
  mutate(lab.ypos = cumsum(ilosc) - 0.5*ilosc)

ggplot(dataPieRap1, aes(x = "nazwa", y = ilosc, fill=nazwa)) +
  labs(title = "Z którego wykresu łatwiej było odczytać dane?") + 
  geom_bar(stat = "identity", width=1, color="white") + 
  coord_polar("y", start=0) + 
  theme_light() + 
  theme(panel.grid.major.x = element_blank()) + 
  scale_fill_manual(values = c('#1a75ff','#e60000')) + 
  theme_void() + 
  geom_text(aes(y = lab.ypos, label = paste(ilosc, "%", sep = ""))) + 
  labs(fill = "") + 
  theme(plot.title = element_text(hjust = 0.5))
```

## Wnioski

W momencie, gdy dane w wykresie sa podobnej wielkosci, to zdecydowanie lepiej nadaje sie wykres słupkowy. W odpowiedziach, uzasadniano to w ten sposób, że wykres lepiej pokazuje róznice miedzy danymi oraz jest bardziej przejrzysty na pierwszy rzut oka. 

\newpage



# Dane mają dużą różnicę wielkości
## Opis sytuacji
W szkole przeprowadzono sprawdzian. Można było otrzymać oceny A, B, C, D, gdzie A jest najlepszą, a D najgorszą oceną. Stworzyliśmy wykres przedstawiający rezultaty ze sprawdzianu. 

## Wykres słupkowy i kołowy

```{r, echo = FALSE}
# Wykres slupkowy i kolowy przy duzych roznicach wartosci. 
# Dane to 7, 13, 24, 56


data2 <- data.frame(nazwa = c("D","C", "B", "A"), 
                    ilosc = c(7, 13, 24, 56))
data2$nazwa <- factor(data2$nazwa, levels = data2$nazwa)


## Slupkowy
p21 <- ggplot(data2, aes(x = nazwa, y = ilosc, fill=nazwa)) + 
  geom_bar(stat = "identity") +  
  geom_text(aes(label=paste(ilosc, "%", sep = "")), vjust=-0.5, size = 3) + 
  scale_fill_manual(values = c('#d73027', '#fc8d59', '#fee08b','#91cf60')) + 
  xlab("") + 
  ylab("Ilość w %") + 
  theme_light() + 
  theme(panel.grid.major.x = element_blank(),
        panel.border = element_blank(),  
        axis.line = element_line(colour = "grey"), 
        panel.grid.major.y = element_line(colour = "grey"), 
        panel.grid.minor.y = element_blank(), 
        legend.position = "none") + 
  scale_y_continuous(limits = c(0, 60), 
                     breaks = seq(0, 60, 10), 
                     labels = paste(seq(0, 60, 10), "%", sep = "")) 

## Kolowy
dataPie2 <- data2%>%
  arrange(desc(nazwa)) %>%
  mutate(lab.ypos = cumsum(ilosc) - 0.5*ilosc)

p22 <- ggplot(dataPie2, aes(x = "nazwa", y = ilosc, fill=nazwa)) + 
  geom_bar(stat = "identity", width=1, color="white") + 
  coord_polar("y", start=0) + 
  theme_light() + 
  theme(panel.grid.major.x = element_blank()) + 
  scale_fill_manual(values =c('#d73027', '#fc8d59', '#fee08b','#91cf60')) + 
  theme_void() + 
  geom_text(aes(y = lab.ypos, label = paste(ilosc, "%", sep = ""))) + 
  labs(fill = "Ilość w %: ") + 
  guides(fill = guide_legend(reverse=TRUE))

p21 + p22 +
  labs(title = "Wyniki sprawdzianu") + 
  theme(plot.title = element_text(size = 18, vjust = 3, hjust = -3.5))
```

## Wyniki

```{r, echo=FALSE}
# 2. Dane mają dużą różnicę wielkości
dataRap2 <- data.frame(nazwa = c("wykres słupkowy","wykres kołowy"),
                       ilosc = c(46.7, 53.3))
dataPieRap2 <- dataRap2%>%
  arrange(desc(nazwa)) %>%
  mutate(lab.ypos = cumsum(ilosc) - 0.5*ilosc)

ggplot(dataPieRap2, aes(x = "nazwa", y = ilosc, fill=nazwa)) +
  labs(title = "Z którego wykresu łatwiej było odczytać dane?") + 
  geom_bar(stat = "identity", width=1, color="white") + 
  coord_polar("y", start=0) + 
  theme_light() + 
  theme(panel.grid.major.x = element_blank()) + 
  scale_fill_manual(values = c('#1a75ff','#e60000')) + 
  theme_void() + 
  geom_text(aes(y = lab.ypos, label = paste(ilosc, "%", sep = ""))) + 
  labs(fill = "") + 
  theme(plot.title = element_text(hjust = 0.5))
```

## Wnioski

W momencie, gdy dane znacaco sie różnią odpowiedź nie jest jednoznaczna. Każdy wykres otzrymal około 50%. Ankietowani pisali, że wykres kołowy lepiej przekazuje jaki procent całości zajmuję dana ocena. Natomiast wykres słupkowy jest czytelniejszy, ponieważ pokazuje dane od najmniejszgo do największego. 

\newpage




# Dane mają dwie wartości
## Opis sytuacji
Wyobrażmy sobie, że ostatnio odbył się koncert znanego zespołu. Okazało się, że tłum składał się w 65% z kobiet i 35% z mężczyzn. Dane przdstawiliśmy na wykresach. 

## Wykres słupkowy i kołowy

```{r, echo = FALSE}
# Wykres slupkowy i kolowy przy 2 danych (kobiety, mezczyzni)
# Dane: 65, 35

data3 <- data.frame(nazwa = c("kobiety","mezczyzni"), 
                    ilosc = c(65, 35))

## Slupkowy
p31 <- ggplot(data3, aes(x = nazwa, y = ilosc, fill=nazwa)) + 
  geom_bar(stat = "identity") +  
  geom_text(aes(label=paste(ilosc, "%", sep = "")), vjust=-0.5, size = 3) + 
  scale_fill_manual(values = c('#fc8d59','#91bfdb')) + 
  xlab("") + 
  ylab("Ilość w %") +   
  theme_light() + 
  theme(panel.grid.major.x = element_blank(),
        panel.border = element_blank(),  
        axis.line = element_line(colour = "grey"), 
        panel.grid.major.y = element_line(colour = "grey"), 
        panel.grid.minor.y = element_blank(), 
        plot.title = element_text(size = 18), 
        legend.position = "none") + 
  scale_y_continuous(limits = c(0, 70), 
                     breaks = seq(0, 70, 10), 
                     labels = paste(seq(0, 70, 10), "%", sep = "")) 

## Kolowy
dataPie3 <- data3%>%
  arrange(desc(nazwa)) %>%
  mutate(lab.ypos = cumsum(ilosc) - 0.5*ilosc)

p32 <- ggplot(dataPie3, aes(x = "nazwa", y = ilosc, fill=nazwa)) + 
  geom_bar(stat = "identity", width=1, color="white") + 
  coord_polar("y", start=0) + 
  theme_light() + 
  theme(panel.grid.major.x = element_blank()) + 
  scale_fill_manual(values = c('#fc8d59','#91bfdb')) + 
  theme_void() + 
  geom_text(aes(y = lab.ypos, label = paste(ilosc, "%", sep = ""))) + 
  labs(fill = "Ilość w %: ") + 
  theme(plot.title = element_text(size = 18, hjust = 0.5))

p31 + p32 + 
  labs(title = "Z którego wykresu łatwiej było odczytać dane?") + 
  theme(plot.title = element_text(hjust = 0.8))

```

## Wyniki

```{r, echo=FALSE}
# 3. Dane mają dwie wartości
dataRap3 <- data.frame(nazwa = c("wykres słupkowy","wykres kołowy"),
                       ilosc = c(33.3, 66.7))
dataPieRap3 <- dataRap3%>%
  arrange(desc(nazwa)) %>%
  mutate(lab.ypos = cumsum(ilosc) - 0.5*ilosc)

ggplot(dataPieRap3, aes(x = "nazwa", y = ilosc, fill=nazwa)) +
  labs(title = "Z którego wykresu łatwiej było odczytać dane?") + 
  geom_bar(stat = "identity", width=1, color="white") + 
  coord_polar("y", start=0) + 
  theme_light() + 
  theme(panel.grid.major.x = element_blank()) + 
  scale_fill_manual(values = c('#1a75ff','#e60000')) + 
  theme_void() + 
  geom_text(aes(y = lab.ypos, label = paste(ilosc, "%", sep = ""))) + 
  labs(fill = "") + 
  theme(plot.title = element_text(hjust = 0.5))
```

## Wnioski

W tym przypadku 2/3 ankietowanych wybrało, że wykres kołowy bardziej nadaje się do przedstawiania danych. Odpowiedzi ludzi uważających wykres kołowy powtarzały sie z poprzednią sytuacją. Wykres lepiej pokazywał ilosć danych w stosunku do całości. Łatwiej było również dostrzec różnicę w porównaniu z poprzednim przypadkiem, ponieważ wykres miał, tylko dwie dane. Ludzie, którzy wybrali  wykres słupkowy uznawali, że łatwiej rozczytać różnicę miedzy obiema grupami. 


