---
title: "Techniki wizualizacji danych - praca domowa 3+4"
author: "Adrian Kamiński"
geometry: "left=3cm,right=3cm,top=2cm,bottom=2cm"
output: pdf_document
urlcolor: blue
header-includes:
    - \usepackage[justification=raggedright,labelfont=bf,labelformat=empty,singlelinecheck=false]{caption}
---

```{r setup, include=FALSE}
knitr::opts_chunk$set(echo = TRUE)
```

```{r, echo=FALSE, message=FALSE, warning=FALSE}
source("pd3_4.R")
library(knitr)
library(kableExtra)
```

# Wpływ ułożenia słupków na czytelność wykresu.

Eksperyment, który przeprowadziłem [(LINK)](https://forms.gle/ZFQ11MyCmbcUmkg77), miał na celu sprawdzenie czytelności dwóch wykresów słupkowych przedstawiających te same dane na dwa różne sposoby.  
Wykresy te różnią się rozstawieniem słupków.


\vspace{1em}

```{r, echo=FALSE, warning=FALSE, message=FALSE}

ggplot(iris_modified, aes(x = TypeofValue, y = value, fill = Species)) + 
  geom_bar(stat = "summary", fun.y = "mean") + 
  scale_fill_manual(values = c('#1b9e77','#d95f02','#7570b3')) +
  theme_hc() +
  xlab("Wykres 1.") +
  theme(
    legend.title = element_blank(),
    legend.text = element_text(face = "italic"),
    legend.position = "none",
    # plot.title = element_text(hjust = 0.5, face="bold"),
    # axis.title.x = element_blank(),
    axis.text.x = element_text(size = 8),
    axis.title.y = element_blank(),
    axis.text.y = element_text()
  ) -> bars_stack

ggplot(iris_modified, aes(x = TypeofValue, y = value, fill = Species)) + 
  geom_bar(stat = "summary", fun.y = "mean", position = "dodge") +
  scale_fill_manual(values = c('#1b9e77','#d95f02','#7570b3')) +
  # ggtitle(format("Wielkości popularnych gatunków irysów")) +
  theme_hc() +
  xlab("Wykres 2.") +
  theme(
    legend.title = element_blank(),
    legend.text = element_text(face = "italic"),
    legend.position = "none",
    # plot.title = element_text(hjust = 0.5, face="bold"),
    # axis.title.x = element_blank(),
    axis.text.x = element_text(size = 8),
    axis.title.y = element_blank(),
    axis.text.y = element_text()
  ) -> bars_dodge

plots <- (bars_stack + bars_dodge) & theme(
  legend.title = element_blank(),
  legend.text = element_text(face = "italic"),
  legend.position = "bottom"
)
plots <- plots + plot_layout(guides = 'collect')

plots + plot_annotation(
  title = "Wielkości popularnych gatunków irysów",
  theme = theme(
    plot.title = element_text(hjust = 0.5, size = 14, face="bold")
  )
)
```

\vspace{1.5em}


## Co było sprawdzane?

Poprzez formularz google [(LINK)](https://forms.gle/ZFQ11MyCmbcUmkg77) sprawdzałem umiejętność odczytywania konkretnych wartości jak i również umiejętność określenia największej i najmiejszej wartości. Zebrałem również opinie który wykres był przyjemniejszy do odczytania.

\newpage

## Wyniki.

```{r, echo=FALSE, results='asis'}
kable(sorting_data, align = "crr", caption = '\\textbf{Średnia poprawnych posortowań}',
      format='latex', booktabs = TRUE) %>%
  kable_styling(font_size = 12,latex_options = c("hold_position","striped"),
                stripe_index = 2) %>%
  footnote(general = "Wskazanie 1 wartości poprawnie - 33%",
           general_title = "", fixed_small_size=T,
           footnote_as_chunk = TRUE, threeparttable = TRUE)
```


\vspace{1em}


**Błędy przy odczytywaniu wartości**


\vspace{1em}


```{r, echo=FALSE, warning=FALSE}
ggplot(data_petal_width, aes(x = value, fill=Species)) +
  geom_boxplot() + 
  facet_wrap(~Wykres, strip.position="left", ncol = 1) +
  theme_hc() +
  scale_fill_manual(values = c('#1b9e77','#d95f02','#7570b3')) +
  xlab("Błąd bezwzględny") +
  scale_x_continuous(limits = c(0,0.6)) +
  theme(
    axis.title.x = element_text(size=12, face = "italic"),
    axis.text.y = element_blank(),
    strip.text.y.left = element_text(size=12,angle = 0, face = "italic"),
    strip.placement = "outside",
    strip.background = element_rect(colour=NA, fill=NA),
    
    legend.position = "none"
  )
```


\vspace{1em}


**Opinia**

Tutaj jednogłośnie lepszy okazał się wykres nr 2 (słupki rozstawione obok siebie, nie na sobie).