---
title: "Homework 2"
author: "Sperkowski Mateusz"
date: "17/10/2020"
output: pdf_document
---

```{r setup, include=FALSE}
knitr::opts_chunk$set(echo = TRUE)
```

## Wyjściowy wykres
![](D:\Mini\Sem 3\TWD\Laby\Lab2\Wykres_Policja)

Wykres wzięty z adresu: http://elblag.policja.gov.pl/o01/aktualnosci/73755,Wyszla-z-domu-i-nie-powrocila-zaginiecia-seniorow-jako-narastajacy-problem-spole.html#_ftnref7

## Mój wykres


```{r message = FALSE}
library(ggplot2)
library(dplyr)

Data <- data.frame("Dane" = c(1118, 584, 1064, 550, 1149, 557),
                "Rok" = c(2017, 2017, 2018, 2018, 2019, 2019), 
                "Płeć" = c("Mężczyźni", "Kobiety"), stringsAsFactors = FALSE)
ggplot(data = Data, aes(x = Rok, y = Dane, fill = Płeć)) + 
  geom_bar(stat = "identity", position = position_dodge()) + 
  ylab("Liczba zaginionych seniorów wdg. płci") + ggtitle("Statystyki zaginionych seniorów w latach 2017 - 2019") +
  geom_text(aes(label=Dane), vjust=1.6, color="black", position = position_dodge(0.9), size=3.5) + 
  theme(legend.position="bottom", plot.title = element_text(hjust = 0.5))
```

## Co zostało poprawione?

Najistotniejszą zmianą jest usunięcie trójwymiarowości wykresu. Na pierwotnym wykresie wprowadza to tylko niepotrzebne zamieszanie. Utrudnia odczytanie wartości dla słupka oraz porównanie go z innymi słupkami, szczególnie widać to wśród płci żeńskiej. Wygląda jakby wartości zaczynały się gdzieś nad zerem zamiast w nim. Powodem tego jest dziwnie zrobiona legenda, gdzie wartosci sa znacznie niżej niż odpowiadające im wysokości. W mojej wersji wykresu te wszystkie błędy zostały poprawione. Dodatkowo poprawiłem opis wykresu/legende oraz usunąłem niepotrzebny nadmiar pustego miejsca z prawej strony. Z jakiegoś powodu na wykresie oryginalnym w rogach niektórych słupków były dziwne niebieskie kropki, które usunąłem.