---
title: "Praca domowa 2"
author: "Krzysztof Wolny"
date: "18 10 2020"
output: pdf_document
---

```{r setup, include=FALSE}
knitr::opts_chunk$set(echo = TRUE)
library(ggplot2)
```

# Wykres początkowy
Poprawiam wykres przedstawiający stopę bezrobocia w USA od września 2019r. do września 2020r. Wykres pochodzi ze strony \url{https://www.statista.com/statistics/273909/seasonally-adjusted-monthly-unemployment-rate-in-the-us/}.

\begin{figure} % t - na gorze
\centering 
\includegraphics[width=\textwidth]{./poprawiany_wykres.png} 
\caption{Stopa bezrobocia w USA od września 2019r. do września 2020r.} 
\end{figure}

\newpage

# Poprawiony wykres


```{r, echo = FALSE}
data <- data.frame(
  Month = c("Sep '19", "Oct '19", "Nov '19", "Dec '19", 
        "Jan '20", "Feb '20", "Mar '20", "Apr '20", 
        "May '20", "Jun '20", "Jul '20", "Aug '20", "Sep '20"), 
  UnemploymentRate = c(3.5, 3.6, 3.5, 3.5, 3.6, 3.5, 
        4.4, 14.7, 13.3, 11.1, 10.2, 8.4, 7.9 )
)
data$Month <- factor(data$Month, levels = data$Month)
```

```{r}
ggplot(data, aes(x = Month, y = UnemploymentRate)) +
  geom_bar(stat="identity", fill = "dodgerblue3", width=0.7) + 
  geom_text(aes(label=paste(UnemploymentRate, "%", sep = "")), vjust=-0.5, size = 3) + 
  ylab("Unemployment rate") + 
  xlab("") + 
  labs(title = "Monthly unemployment rate in the US", 
       subtitle = "from September 2019 to September 2020") +  
  scale_y_continuous(limits = c(0, 17.5), 
                     breaks = seq(0, 15, 5), 
                     labels = paste(seq(0, 15, 5), "%", sep = "")) + 
  theme(axis.text.x = element_text(angle = 60, vjust = 0.5, size = 7),
        plot.title = element_text(size = 18, hjust = 0.5), 
        plot.subtitle = element_text(size = 12, hjust = 0.5))
```

# Poprawione elementy: 

1.   Poprawiony wykres ma zapisany tytuł, co pozwala łatwiej zrozumiec jego treść. 
2.   Tytuł osi y jest wiekszy i wyraźniejszy. 
3.   Skala osi y jest co 5% zamist 2.5%, co eliminuje niepotrzebne informacje zawarte w wykresie. 
4.   Oś x również jest zapisana wyraźniej. Daty są wiekszę i lepiej widoczne, ale wciąż nie zlewają się ze sobą. 

