---
title: "Praca domowa 3 + 4"
author: "Konstanty Kraszewski"
date: "01 11 2020"
output: pdf_document
---

```{r warning=FALSE, message=FALSE, echo=FALSE}
library("dplyr")
library("ggplot2")
library("SmarterPoland")
data("countries")
```

## Wprowadzenie

Przeprowadzony eksperyment miał na celu sprawdzenie zdolności postrzegania wielkości na zasadzie porównywania kół ("bąbelków") przedstawionych na zamieszczonym wykresie bąbelkowym przedstawiającym współczynniki urodzeń i umieralności w różnych krajach oraz ich populację.

```{r countries, warning=FALSE, message=FALSE, echo=FALSE}
ggplot(data = countries, aes(x = birth.rate, y = death.rate, size = population)) +
  geom_point(alpha = 0.5, color = "#67a9cf") +
  scale_size(range = c(.1, 35)) +
  theme(legend.position = "none") +
  xlab("Współczynnik urodzeń") +
  ylab("Współczynnik umieralności")
```

Badanie zostało przeprowadzone w formie ankiety. Uczestnicy mieli przed sobą dziesięć pytań. W każdym zaznaczone były dwa koła o podobnej wielkości, a zadaniem było wybranie większego z pary.


## Wyniki

Zebranych zostało osiemnaście ankiet. Respondenci zaznaczali poprawną odpowiedź średnio w siedmiu pytaniach na dziesięć, przy czym wszystkie wyniki zawierały się w przedziale od sześciu do ośmiu. W dwóch pytaniach przeważały niepoprawne odpowiedzi, a w siedmiu poprawne.


## Wnioski

Ankietowani udzielali większości poprawnych odpowiedzi. Nie zauważono wpływu wielkości ani ocenianych "bąbelków", ani różnic pomiędzy "bąbelkami" w poszczególnych parach na poprawność oceny. Pytanie z największą ilością nieprawidłowych odpowiedzi może być uznane za sprzyjające zachodzeniu złudzenia Ebbinghausa, co mogłoby tłumaczyć uzyskany wynik, jednak podobne warunki w innych przypadkach wydają się nie wywoływać takiego efektu.




